en: UHT compound dairy creams with 4 to 8% fat, Liquid light cream with 4 to 8% fat, Thick light cream with 4 to 8% fat
fr: Spécialités à base de crème liquide 4 à 8% de matières grasses UHT, Spécialité à base de crème légère fluide à 8% de matières grasses, Spécialité à base de crème légère épaisse à 8% de matières grasses

en: Creams
bg: Кремове
ca: Cremes, Nata, Nata per muntar
cs: Smetany, smetana
de: Rahm, Sahne
es: Nata, crema de leche, Nata para montar
fi: kermatuotteet
fr: Crèmes, Crème
he: שמנות
hr: vrhnje
hu: Krémek
it: Panne, panna
ja: クリーム
lt: Grietinėlės, Grietinėlė
nl: Romen
pl: Śmietanki
pt: Natas, nata
sl: Smetana
sv: Grädde

en: Lactose-free creams
es: Nata sin lactosa
fi: Laktoosittomat kermat
fr: Crèmes sans lactose
hr: Kreme bez laktoze
hu: Laktózmentes krémek
it: Creme senza lattosio
lt: Grietinėlės be laktozės
nl: Lactosevrije room, Lactosevrije romen, Room zonder lactose, Romen zonder lactose
sv: Laktosfri grädde

en: Whipped creams
ca: crema de llet montada, nata montada
da: piskefløde
de: Schlagsahne
es: Nata montada
fi: kermavaahdot
fr: Crèmes fouettées
hr: vrhnja za šlag, vrhnje za šlag
it: Panna montata
ja: ホイップクリーム
lt: Plaktos grietinėlės
nl: Slagromen

fr: Crèmes Chantilly, Crème Chantilly, Chantilly
de: Crème Chantilly

en: Squirty creams, Spray creams
de: Sprühsahne
fr: Crèmes sous pression
hr: Prskajuće kreme
lt: Purškiamos grietinėlės
nl: Slagroomflessen

en: UHT Creams
de: H-Sahne, H-Schlagsahne
fi: Iskukuumennetut kermat
fr: Crèmes UHT
hr: Uht kreme
it: Creme UHT
nl: UHT room, UHT romen
pt: Cremes UHT

en: Whipped cream under pressure UHT, Chantilly cream under pressure UHT
fr: Crèmes sous pression UHT

en: Unfermented creams, Liquid creams, liquid cream
bg: Сметана за готвене
fr: Crèmes liquides, crèmes fraîches liquides, Crème fraîche liquide, Crème liquide
hr: Nefermentirane kreme
it: Panne da cucina, panna da cucina

fr: Crèmes entières, Crème entière
nl: Volle romen

fr: Crèmes allégées en matière grasse, Crèmes fraîches allégées en matière grasse, Crème fraîche allégée, Crèmes fraîches allégées, Crème fraîche allegée en matière grasse
nl: Cremes fraiches light

en: Crèmes fraîches
da: Cremefraicher, Creme fraicher, Crème fraîcher
fr: Crèmes fraîches
nb: Creme fraicher, Crème fraîcher
nl: Cremes fraiches
nn: Creme fraichar, Crème fraîchar
sv: Crème fraicher

en: Fermented creams, Thick cream, Soured creams
de: Fermentierter Rahm, Gesäuerter Rahm
fi: Fermentoidut kermat
fr: Crèmes épaisses, crèmes fraîches épaisses, Crème fraîche épaisse, crème épaisse
hr: Fermentirane kreme
hu: Erjesztett krémek
it: Creme fermentate
lt: Fermentuota grietinėlė
nl: Gefermenteerde room
pt: Cremes fermentados

en: Kaymak
ar: قيمر
az: Qaymaq
bg: Каймак
bs: Kajmak
ca: Kaymak
de: Kaymak
es: Kaymak
eu: Kaymak
fa: سرشیر
fr: Kajmak
he: קאימק
hr: Kajmak
id: Kaymak
it: Kaymak
ja: カイマク
jv: Kaymak
ka: კაიმაღი
ko: 카이마크
ku: To
mk: Кајмак
nl: Kajmak
pl: Kajmak
pt: Kaymak
ro: Kaymak
ru: Каймак
sl: Kajmak
sq: Kajmaku
sr: Кајмак
sv: Kajmak
tg: Қаймоқ
tr: Kaymak
tt: Каймак
uk: Каймак

en: Refrigerated 30% fat thick cream
fr: Crèmes épaisses entières, Crème de lait épaisse à 30% de matières grasses, Crème de lait épaisse à 30% MG

en: Liquid 30% fat UHT cream
fr: Crème de lait semi-épaisse à 30% de matières grasses UHT

en: Liquid 15-20% fat light cream UHT
fr: Crème de lait légère semi-épaisse avec 15 à 20% de matières grasses UHT

en: Refrigerated 15-20% fat light thick cream
fr: Crème de lait légère épaisse avec 15 à 20% de matières grasses rayon frais

en: Sour creams
bg: Заквасена сметана
cs: Zakysaná smetana
de: Sauerrahm
es: Nata agria, Crema agria
fi: hapankermat
fr: Crèmes aigres
hr: Pavlake
hu: Tejföl, tejfel
it: Panna acida
ja: サワークリーム
lt: Grietinės, Grietinė
nl: Zure romen
pl: Kwaśna śmietana, Kwaśne śmietany
ro: Smântână
sl: Kisla smetana
sv: Gräddfil

en: Smetana
xx: Smetana
de: Schmand
fi: Smetana, Vuolukerma
fr: Smetana
hr: Smetana
nl: Smetana
pl: Śmietana
ru: Сметана
sv: Smetana